Images des répertoires du notaire André Louis Joseph Jules Mennesson pour l'étude XXXI
Archives nationales (France)
Images des répertoires du notaire André Louis Joseph Jules Mennesson pour l'étude XXXI
24 septembre 1919 - 13 janvier 1939
MC/RE/XXXI/28 - MC/RE/XXXI/29
Etude XXXI; Mennesson, André Louis Joseph Jules
2 registres
Archives nationales de France
Minutes et répertoires: la loi 2008-696 du 15 juillet 2008 relative aux archives a fixé à 75 ans à compter de la date de l'acte, ou à 25 ans à compter de la date du décès de l'intéressé si ce délai est plus bref, le délai de communication des minutes et répertoires des notaires; ce délai est porté à 100 ans à compter de la date de l'acte si le document se rapporte à un mineur (code du Patrimoine, articles L213-2, 4e d et 5e).
Autres documents de l'étude (dossiers de clients, comptabilité...): s'agissant d'archives privées, ces documents sont communicables selon les modalités fixées par le déposant ou le donateur.
Certains documents ne sont pas accessibles sous leur forme originale en raison de leur mauvais état de conservation.
Registres versés aux Archives nationales en 2014.
Images des répertoires de l'étude XXXI
Archives de l'étude XXXI
répertoire d'officier public ministériel
- Répertoire chronologique pour la période du 24 septembre 1919 au 9 juillet 1929, 24 septembre 1919 - 9 juillet 1929; MC/RE/XXXI/28; Le répertoire comporte 144 feuillets et fait partie d'un registre de 200 feuillets de papier manuscrits, hauteur 34 x largeur 24 cm, foliotés par le notaire.
  Ce registre contient aussi le répertoire du notaire Louis Joseph Léon Vingtain du 31 mai 1913 au 24 septembre 1919.
  Le répertoire contient les informations suivantes: 1. le n° de l'acte dans l'année; 2. date du jour; 3. nature de l'acte passé en brevet; 4. nature de l'acte passé en minute; 5. nom, prénom, domicile des parties, indication sur la situation et les prix des biens; 6. date d'enregistrement de l'acte; 7. droits d'enregistrement.
  Attention: seuls les actes passés en minute sont conservés; les actes mentionnés dans le répertoire comme passés en simple brevet (colonne 3) ne sont pas conservés par les notaires et ne sont donc pas versés au Minutier (ils sont remis aux clients).
  répertoire
  - Liste chronologique des actes pour la période du 24 septembre au 31 décembre 1919, 24 septembre - 31 décembre 1919; 57 r°-61 v°; 5 feuillets
  - Liste chronologique des actes pour la période du 2 janvier au 31 décembre 1920, 2 janvier - 31 décembre 1920; 61 v°-80 r°; 20 feuillets
  - Liste chronologique des actes pour la période du 3 janvier au 31 décembre 1921, 3 janvier - 31 décembre 1921; 80 r°-94 r°; 15 feuillets
  - Liste chronologique des actes pour la période du 3 janvier au 30 décembre 1922, 3 janvier - 31 décembre 1922; 94 r°-108 r°; 15 feuillets
  - Liste chronologique des actes pour la période du 2 janvier au 29 décembre 1923, 2 janvier - 29 décembre 1923; 108 r°-121 r°; 14 feuillets
  - Liste chronologique des actes pour la période du 2 janvier au 31 décembre 1924, 2 janvier - 31 décembre 1924; 121 r°-134 v°; 14 feuillets
  - Liste chronologique des actes pour la période du 2 janvier au 31 décembre 1925, 2 janvier - 31 décembre 1925; 134 v°-147 r°; 14 feuillets
  - Liste chronologique des actes pour la période du 4 janvier au 31 décembre 1926, 4 janvier - 31 décembre 1926; 147 r°-160 r°; 14 feuillets
  - Liste chronologique des actes pour la période du 3 janvier au 31 décembre 1927, 3 janvier - 31 décembre 1927; 160 r°-177 r°; 18 feuillets
  - Liste chronologique des actes pour la période du 3 janvier au 29 décembre 1928, 3 janvier - 29 décembre 1928; 177 r°-192 v°; 16 feuillets
  - Liste chronologique des actes pour la période du 2 janvier au 9 juillet 1929, 2 janvier - 9 juillet 1929; 192 v°-200 v°; 9 feuillets
- Répertoire chronologique pour la période du 10 juillet 1929 au 8 juin 1936, 10 juillet 1929 - 8 juin 1936; MC/RE/XXXI/29; Un registre de 100 feuillets de papier manuscrits, hauteur 34 x largeur 24 cm, foliotés par le notaire.
  - Liste chronologique des actes pour la période du 10 juillet au 31 décembre 1929, 10 juillet - 31 décembre 1929; 1 r°-7 r°; 7 feuillets
  - Liste chronologique des actes pour la période du 2 janvier au 31 décembre 1930, 2 janvier - 31 décembre 1930; 7 r°-22 v°; 16 feuillets
  - Liste chronologique des actes pour la période du 2 janvier au 31 décembre 1931, 2 janvier - 31 décembre 1931; 22 v°-37 v°; 16 feuillets
  - Liste chronologique des actes pour la période du 4 janvier au 31 décembre 1932, 4 janvier - 31 décembre 1932; 37 v°-50 v°; 14 feuillets
  - Liste chronologique des actes pour la période du 3 janvier au 30 décembre 1933, 3 janvier - 30 décembre 1933; 50 v°-64 v°; 15 feuillets
  - Liste chronologique des actes pour la période du 2 janvier au 28 décembre 1934, 2 janvier - 28 décembre 1934; 64 v°-79 v°; 16 feuillets
  - Liste chronologique des actes pour la période du 2 janvier au 31 décembre 1935, 2 janvier - 31 décembre 1935; 79 v°-93 r°; 15 feuillets
  - Liste chronologique des actes pour la période du 3 janvier au 8 juin 1936, 3 janvier - 8 juin 1936; 93 r°-100 v°; 8 feuillets
- Copie du répertoire chronologique pour la période du 9 juin 1936 au 13 janvier 1939, 9 juin 1936 - 13 janvier 1939; Le répertoire correspondant à cette période s'étend au-delà de 1938 et n'a pas été versé aux Archives nationales, seules les copies des images sont consultables.
  - Liste chronologique des actes pour la période du 9 juin au 31 décembre 1936, 9 juin - 31 décembre 1936; 1 r°-8 r°; 8 feuillets
    Consulter les documents annexes ci-joint FRAN_ANX_012038.pdf
  - Liste chronologique des actes pour la période du 5 janvier - 31 décembre 1937, 8 v°-19 v°; 12 feuillets
    Consulter les documents annexes ci-joint FRAN_ANX_012039.pdf
  - Liste chronologique des actes pour la période du 3 janvier 1938 - 13 janvier 1939, 19 v°-32 v°; 14 feuillets
    Consulter les documents annexes ci-joint FRAN_ANX_012040.pdf